【裁判字號】    99,法,2
【裁判日期】    990208
【裁判案由】    選任臨時管理人
【裁判全文】
臺灣板橋地方法院民事裁定                 99年度法字第2號
聲  請  人  甲○○○
上列聲請人聲請選任旺村企業有限公司（設臺北縣新莊市○○路
871 巷27之1號）臨時管理人事件，本院裁定如下：
    主      文
選任甲○○○（身分證統一編號：Ｚ000000000號，住
臺北縣新莊市○○路八七一巷二十七號之一）為旺村企業有限公
司之臨時管理人。
聲請程序費用由聲請人負擔。
    理      由
一、按董事會不為或不能行使職權，致公司有受損害之虞時，法
    院因利害關係人或檢察官之聲請，得選任一人以上之臨時管
    理人，代行董事長及董事會之職權，但不得為不利於公司之
    行為，公司法第208條之1第1項定有明文。又前揭規定，依
    同法第108條第4項規定，於有限公司之董事準用之。次按公
    司法第208條之1所定選任臨時管理人事件，由利害關係人或
    檢察官向法院聲請；前項聲請，應以書面表明董事會不為或
    不能行使職權，致公司有受損害之虞之事由，並釋明之；第
    1項事件，法院為裁定前，得徵詢主管機關、檢察官或其他
    利害關係人之意見；第1項事件之裁定，應附理由；法院選
    任臨時管理人時，應囑託主管機關為之登記，非訟事件法第
    183條定有明文。
三、本件聲請意旨略以：相對人旺村企業有限公司（下稱旺村企
    業公司）之法定代理人黃敏夫已於98年10月17日死亡，因黃
    敏夫之繼承人來函請求禁止使用黃敏夫之印章，致無法繼續
    進行公司業務，無法核發員工薪水及繼續履行契約，爰依前
    揭規定選任臨時管理人等語。
四、經查，聲請人主張之上開事實，業據其提出律師函、經濟部
    98年12月4日經授中字第09835022540號、旺村企業公司之變
    更登記表、新莊幸福存證信函第407號為憑。經查，聲請人
    為旺村企業公司之股東，出資額為新台幣（下同）100萬元
    ，有聲請人提出之變更登記表為證，確為本件之利害關係人
    ，旺村企業公司之董事黃敏夫已於98年10月17日死亡，有聲
    請人提出之存證信函為證，確有選任臨時管理人之必要。次
    查，本院審酌旺村企業公司之股東為聲請人、黃敏夫、黃乾
    祐，出資額依序100萬元、500萬元、100萬元，有聲請人提
    出之變更登記表，而黃乾祐為聲請人之子，聲請人為旺村企
    業公司之股東，實際擔任旺村企業公司之業務、會計、財務
    等事務，有本院依職權調閱之戶籍謄本、及黃敏夫之繼承人
    黃蕙真於98年11月17日寄發之台北雙連郵局第存證1810號存
    證信函（見本院卷第18頁），且聲請人戶籍地址與旺村企業
    公司之公司地址相同，聲請人對旺村企業公司之營運與事務
    均有一定程度之暸解，故認以選任聲請人為旺村企業公司之
    臨時管理人較為適宜。
五、依非訟事件法第183 條、第21條第1 項前段，裁定如主文。
中    華    民    國    99    年    2     月    8     日
                  民事第三庭    法  官  徐玉玲
以上正本係照原本作成。
如對本裁定抗告，須於裁定送達後10日內向本院提出抗告狀，並
繳納抗告費新臺幣1,000 元整。
中    華    民    國    99    年    2    月    8     日
                                書記官  陳靜怡

司法院資訊處製作；財團法人民間司法改革基金會備份。
